【裁判字號】    89,交易,387
【裁判日期】    891128
【裁判案由】    傷害等
【裁判全文】
臺灣桃園地方法院刑事判決                        八十九年度交易字第三八七號
    公  訴  人  臺灣桃園地方法院檢察署檢察官
    被      告  乙○○
                丙○○
    共      同
    選任辯護人  簡良夙律師
                李盛賢律師
右列被告等因傷害等案件，經檢察官提起公訴（八十九年度偵字第一九號），
本院判決如左：
    主  文
丙○○服用酒類，不能安全駕駛動力交通工具而駕駛，處拘役參拾日，如易科罰金，
以佰元折算壹日；又對於公務員依法執行職務時，施強暴，處拘役參拾玖日，如易
科罰金以參佰元折算壹日。應執行拘役陸拾玖日，如易科罰金，以參佰元折算壹日。
乙○○對於公務員依法執行職務時，施強暴，處有期徒刑肆月，如易科罰金，以參佰
元折算壹日。
    事  實
一、乙○○、丙○○係兄弟，乙○○曾有妨害自由前科，丙○○曾有妨害自由、贓物
    等前科，其最近一次於民國八十六年間因犯過失致死罪，經本院判處有期徒刑八
    月，緩刑三年確定（乙○○、丙○○於本件均不構成累犯）。丙○○明知汽車駕
    駛人服用酒類後不能安全駕駛動力交通工具，不得駕車，於民國八十九年七月四
    日十二時許，在台北市○○街某處飲酒，其飲酒後已達不能安全駕駛動力交通工
    具之程度，竟仍於是日十三時許，駕駛車號Ａ六─一六五五號自用小客車，搭載
    乙○○經由國道一號、二號高速公路轉國道三號高速公路往龍潭方向行駛，於是
    日十六時許，行至國道三號公路南向六十一公里七百公尺處，丙○○將車停靠外
    側車道及路肩之間，開啟車門以便乙○○嘔吐，為內政部警政署國道公路警察局
    第六警察隊隊員甲○○、丁○○發現，停車上前盤查，發現駕駛丙○○帶有酒意
    ，旋即聯絡其他巡邏車攜來酒精測試器，詎乙○○聞言不悅且不耐等候，竟基於
    妨害公務犯意，動手拉扯警員甲○○衣領並出手毆打甲○○左臉部，丙○○見狀
    竟至車道大喊警察打人，遭警員丁○○旋即上前制止並拉回丙○○，亦遭丙○○
    以手拉扯阻擋揮擊，而當場對於依法執行公務警員甲○○、丁○○施以強暴，並
    致使致甲○○受有左眼瘀血紅腫傷害（甲○○所受傷害部分未據告訴），丁○○
    則受有左手掌挫傷之傷害（丁○○所受傷害部分業經撤回告訴）。嗣支援警網前
    來，始合力將二人當場逮捕，經測試丙○○吐氣所含酒精成份仍高達每公升零點
    六三毫克。
二、案經內政部警政署國道公路警察局第六警察隊報請臺灣桃園地方法院檢察署檢察
    官偵查起訴。
    理  由
一、訊據被告丙○○對於右揭酒後不能安全駕駛動力交通工具而駕駛之犯行坦承不諱
    ，核與證人丁○○、甲○○證述情節相符，並有酒精濃度測定單一紙（測定值0.
    63MG/L）、內政部警政署國道公路警察局舉發違反道路交通管理事件通知單一紙
    附卷可按，被告丙○○此節犯行堪以認定。另訊據被告丙○○、乙○○均矢口否
    認右揭妨害公務犯行，均辯稱：係丙○○駕車行進間遭警盤查，警察不讓其二人
    離去，乙○○欲先離去，遭警甲○○攔阻，壓制反抗間不知警員甲○○如何受傷
    ，另丙○○見狀至車道喊警察打人，欲過去乙○○處時，與警員丁○○拉扯，不
    知警員丁○○如何受傷，其二人並未出手攻擊云云。然查，此節妨害公務之事實
    ，業據證人丁○○、甲○○本院訊問時證述綦詳，並有報告一紙在卷可按。被告
    丙○○自承遇警盤查時向警坦承飲酒，則證人丁○○、甲○○要求被告丙○○等
    候接受酒精測試，確定無致公共危險之虞，且此攸關被告丙○○是否該當酒後不
    能安全駕駛動力交通工具而駕駛之罪責，要屬職務上合法行為，詎被告乙○○聞
    言不耐，逕自欲行離去，而國道高速公路，本係設計供車高速通行，行人行走其
    上易生公共危險，此為眾所週知之事，且高速公路交通管制規則第一項第一款亦
    明文行人不得進入高速公路，警員甲○○依此限制被告乙○○行走於高速公路上
    ，亦屬依法執行職務，詎被告乙○○竟不服警員甲○○勸阻，進而與警拉扯並毆
    打警員甲○○成傷，且觀之卷附警員甲○○之診斷證明書及相片，警員甲○○左
    眼紅腫且有腦震盪情形，足證證人甲○○所稱遭被告乙○○攻擊等語，確屬實情
    。再查，被告丙○○至高速公路車道大喊警察打人，其他用路人自易受干擾而生
    公共危險，警員丁○○將被告丙○○拉回，並無何不妥，詎被告丙○○竟與警員
    丁○○拉扯，警員丁○○因此受有左手掌挫傷之傷害，足見其有施暴力妨害正當
    公務執行甚明。綜上，足認被告丙○○、乙○○嗣後空言否認狡飾犯罪為臨訟圖
    卸之詞，殊無足取。本案事證明確，被告丙○○、乙○○犯行堪以認定，應予依
    法論科。
二、核被告丙○○、乙○○所為，均係犯刑法第一百三十五條第一項之對於執行職務
    公務員施以強暴罪。被告丙○○另犯刑法第一百八十五條之三之服用酒類，不能
    安全駕駛動力交通工具而駕駛罪。被告丙○○所犯上開二罪，犯意各別，行為互
    殊，應分論併罰之。爰分別審酌被告丙○○、乙○○各自之犯罪動機、目的、手
    段及犯罪所生損害、犯後態度等一切情狀，量處如主文所示之刑，並諭知易科罰
    金之折算標準，及定其應執行之刑。
三、公訴意旨另以：被告乙○○、丙○○於右揭時、地，基於傷害犯意，乙○○以手
    毆打被害人甲○○，致被害人甲○○受有左眼瘀血紅腫傷害，被告丙○○以手毆
    打告訴人丁○○，致告訴人丁○○受有胸部疼痛、左手臂擦傷等傷害，案經被害
    人甲○○及告訴人丁○○告訴暨內政部警政署國道公路警察局第六警察隊報請偵
    辦，因認被告乙○○、丙○○涉犯刑法第二百七十七條第一項之傷害罪嫌等語。
    按告訴乃論之罪，未經告訴或已逾告訴期間者，法院應諭知不受理之判決，刑事
    訴訟法第三百零三條第三款定有明文。本件被告乙○○、丙○○所犯刑法第二百
    七十七條第一項之傷害罪，依同法第二百八十七條前段之規定，須告訴乃論。然
    遍閱全卷被害人甲○○並未向檢察官、司法警察官或司法警察表明提出告訴，並
    據被害人甲○○在本院訊問時陳述明確（被害人甲○○具狀向本院表明撤回告訴
    ，應屬誤會），另告訴人丁○○業已具狀撤回告訴，揆諸前開法條之規定，本應
    就本件被告乙○○、丙○○涉犯傷害罪嫌部分，諭知不受理之判決，惟因此部份
    與前開論罪部分，有想像競合犯之裁判上一罪關係，爰不另為被告乙○○、丙○○不受理判決之諭知。
據上論斷，應依刑事訴訟法第二百九十九條第一項前段，刑法第一百八十五條之三、
第一百三十五條第一項、第四十一條、第五十一條第六款，罰金罰鍰提高標準條例第
一條前段、第二條，判決如主文。
本案經檢察官何祖舜到庭執行職務。
中      華      民      國    八十九    年     十一     月    二十八    日
                                臺灣桃園地方法院刑事第一庭
                                    法  官  熊  祥  雲
右正本證明與原本無異。
如不服本判決，應於判決送達後十日內向本院提出上訴狀( 應附繕本 )，上訴於
臺灣高等法院。
                                    書記官  沈  秀  珍
中      華      民      國    八十九     年     十一    月     三十     日
附錄本判決論罪科刑依據之法條：
刑法第一百八十五條
損壞或壅塞陸路、水路、橋樑或其他公眾往來之設備或以他法致生往來危險者，處五
年以下有期徒刑，拘役或五百元以下罰金。
因而致人於死者，處無期徒刑或七年以上有期徒刑；致重傷者，處三年以上、十年以
下有期徒刑。
第一項之未遂犯罰之。
刑法第一百三十五條
對於公務員依法執行職務時，施強暴脅迫者，處三年以下有期徒刑、拘役或三百元以
下罰金。
意圖使公務員執行一定之職務或妨害其依法執行一定之職務或使公務員辭職而施強暴
脅迫者亦同。
犯前二項之罪，因而致公務員於死者，處無期徒刑或七年以上有期徒刑；致重傷者，
處三年以上、十年以下有期徒刑。


司法院資訊處製作；財團法人民間司法改革基金會備份。
